Marcos da Silva Souza

Jardim Pauliceia - Campinas - SP

Telefone: (19) 3396-6532 ou 99237-8433 ou (11) 99240-1132

E-mail: mmm2314@ibest.com.br

OBJETIVO

Supervisor ou Coordenador de Logística e Transportes

RESUMO DAS QUALIFICAÇÕES

Profissional com ampla experiência em empresas nacionais de grande porte, atuando em indústrias no segmento de papel, celulose, embalagens, papel ondulado na área de operações e planejamento Logística;

Expertise no gerenciamento do PDCA e SDCA das rotinas dos processos logísticos inbound e outbound, armazéns, centros de distribuição e transportes. Atendimento a clientes internos e externos, com o objetivo de entender para atender suas necessidades;

Habilidade na negociação de contratação de parceiros de transportes, frete e armazenagem externa:

Excelência em liderança e desenvolvimento de equipes multifuncionais e alta performance;

Intraempreendedor com atitude de dono na empresa, paixão pelo que faz, prazer em ensinar aos outros o que sabe e é um profissional extra-muros;

Destreza e habilidade em analisar os KPI's, para planejar e colaborar na construção do orçamento anual ou RF de despesas e investimentos;

Competência na realização do desenvolvimento e implantação do ANS ou SLA (Acordo de Nível de Servico):

Vivência ativa em projetos de excelência, processos operacional e certificações corporativas;

PRINCIPAIS RESULTADOS

Manter os custos de frete abaixo do orçamento anual devido à crise na empresa entre os anos de 2010 e 2013, não comprometendo o atendimento aos clientes;

Desenvolvimento técnico da equipe de logística transformando em alta performance;

Desenvolvimento técnico dos parceiros de negócios transformando-os em especialistas no seu segmento;

Criação de sinergia com os parceiros internos através do ANS;

Aplicação do código de Conduta da organização aos fornecedores e colaboradores da área de logística;

Aplicação da Avaliação de Competência com mais transparência e aplicação do Plano de Desenvolvimento Individual para melhorar o nível dos colaboradores;

Negociação dos valores de frete junto aos fornecedores, conforme a tabela da empresa;

Realização de visitas técnicas aos clientes para corrigir os gaps e melhorar o nível do serviço;

Participação na implantação dos processos e procedimentos logística na aquisição de unidades no modelo de consórcio entre as empresas Suzano x VCP (Fibria);

Participação em projetos no desenvolvimento de sistemas e certificações da organização trazendo economia na contratação de consultoria externa.

EXPERIÊNCIA PROFISSIONAL

Orsa International Paper Embalagens S/A – 07/2010 a 01/2014

Cargo: Supervisor de Transportes

Suzano Papel e Celulose S/A – 07/1993 a 06/2010

Cargo: Supervisor de Programação Controle e Operações Logística

Paes Mendonça S/A - 10/1988 a 06/1993

Cargo: Encarregado de Setor

FORMAÇÃO

MBA Profissional em Gestão de Logística Empresarial – ESAB Escola Superior Aberta do Brasil – 03/2010 a 03/2011

Gestão em Logística Empresarial - Unip Universidade Paulista - 02/2008 a 11/2009

Administração - Unisuz Faculdade Unida de Suzano - 02/2006 a 06/2006

CURSOS COMPLEMENTARES E CERTIFICAÇÕES

Curso pacote Office (Word/PowerPoint/Access/Outlook) avançado em especifico Excel – Escola People Computação - conclusão em 2008.

Processo de Coaching - Stalker Recursos Humanos & Coaching - conclusão 2014.

Curso de Logística Distribuição – ESAB Escola Superior Aberta do Brasil - conclusão em 2009.

Curso Six Sigma – Aplicado pela empresa - conclusão em 2007.

Curso Speedy Lean – Aplicado pela empresa – conclusão 2011.

Programa na Mão Certa uma iniciativa da Childhood Brasil (Instituto WCF) – conclusão 2009.

Curso de Lideranca e Lideres - Universidade Corporativa UniOrsa - conclusão 2011.

Qualificado para ministrar aulas de Logística Empresarial para o programa Jovem Aprendiz da Associação Criança Feliz ACF parceria da prefeitura de Paulínia e Grupo Orsa.

Fundamentos em Gerenciamento de Projetos – International Institute For Learning, Inc. IIL – conclusão em 2007.

Empreendedorismo na Prática – Tenda Empreendedores – concluído em 2014.

INFORMÁTICA

SAP/R3 / Optivision Excced / DynaSys e DynaWeb / Mobile Integration Suite (MIS-Spencer) TEKRF / Citrix Metaframe / Portal Suporte ao Cliente / Datasul SEM / GKO Frete e SAP Transportation / Trimbox / Lotus Notes IBM / Outlook